【裁判字號】    99,裁,2195
【裁判日期】    990923
【裁判案由】    牌照稅
【裁判全文】
最  高  行  政  法  院  裁  定
                                      99年度裁字第2195號
抗  告  人  甲○○
上列抗告人因與相對人雲林縣稅務局間牌照稅事件，對於中華民
國99年1月20日高雄高等行政法院98年度訴字第506號裁定，提起
抗告，本院裁定如下︰
    主  文
抗告駁回。
抗告訴訟費用由抗告人負擔。
    理  由
一、按抗告法院認抗告為不合法或無理由者，應為駁回抗告之裁
    定。
二、本件抗告人因與相對人間牌照稅事件，循序提起行政訴訟，
    經原審法院98年度訴字第506號判決（下稱原審判決）駁回
    ，乃提起上訴。經原裁定以：原審判決正本係於民國98年12
    月7日由郵務人員以寄存送達方式送達抗告人。是抗告人提
    起上訴期間應自98年12月8日起算，又抗告人設址於雲林縣
    ，扣除在途期間6日，至99年1月4日屆滿，惟抗告人遲至同
    年1月18日始提出上訴狀，顯已逾法定不變期間，其上訴不
    能認為合法等語，駁回抗告人之上訴。
三、抗告人對原裁定提起抗告，抗告意旨略謂：原審判決正本係
    因郵務士疏誤或因其他不可預知等因素，致寄存送達於雲林
    縣警察局斗六分局斗六派出所（下稱斗六派出所）。而抗告
    人則因未收受原審判決正本，至99年1月8日電話向原審法院
    書記官查詢，始獲悉原審判決正本寄存於斗六派出所，抗告
    人旋於同日前往簽領。抗告人於99年1月8日前確實不知判決
    書寄存於斗六派出所，亦從未見寄存送達通知書，故上訴期
    間應自99年1月8日起算。並請求傳訊雲林郵局相關作業人員
    ，就寄存文書送達是否委外黏貼？有無依行政訴訟法第73條
    第1項寄存送達規定行事？郵局內部針對寄存送達工作係如
    何控管？作業流程為何？公告寄存送達通知書有無黏貼於門
    首並拍照存證等，以資佐證等語，求為廢棄原裁定。
四、本院查：（一）按「送達不能依前二條規定為之者，得將文
    書寄存於送達地之自治或警察機關，並作送達通知書二份，
    一份黏貼於應受送達人住居所、事務所或營業所門首，一份
    交由鄰居轉交或置於應受送達人之信箱或其他適當之處所，
    以為送達。」本件送達時行政訴訟法第73條第1項定有明文
    。可知本件送達時行政訴訟法第73條規定之寄存送達，係因
    不能依同法第71條或第72條所規定由應受送達者本人收受或
    補充送達方式為送達者，所為之送達。並寄存送達之送達效
    力係於合法寄存時發生，並非於應受送達者至寄存處所實際
    領取時始生送達之效力。（二）經查：本件原審判決正本係
    因郵務人員按應投遞之地址「雲林縣斗六市○○○街○○○巷4
    號4樓」投遞時，未獲會晤本人亦無受領文書之同居人、受
    僱人或接收郵件人員，乃於98年12月7日以寄存送達方式，
    將之寄存於斗六派出所，並製作送達通知書2份，1份黏貼於
    應送達地址門首，1份置於抗告人之信箱之方式為送達一節
    ，有送達證書及中華郵政股份有限公司雲林郵局99年2月4日
    雲郵字第0995000166號函影本分別附原審卷及本院卷可稽，
    足見本件寄存送達之送達方式係依法律規定為之。又上述之
    「雲林縣斗六市○○○街○○○巷4號4樓」，係抗告人之戶籍
    所在地，亦為抗告人之起訴狀及抗告狀所載明之住所，有抗
    告人之戶籍資料及其起訴狀、抗告狀可按，故本件原審判決
    正本因送達該處所，未能獲會晤抗告人本人亦無從為補充送
    達，而依法定方式為寄存送達，則此寄存送達，依上開規定
    及說明，自屬合法，並於98年12月7日寄存時發生送達之效
    力。是抗告意旨主張本件之上訴期間應自其實際領取原審判
    決正本之99年1月8日起算云云，並無可採。而原審判決正本
    之送達情形，依其送達證書及上述中華郵政股份有限公司雲
    林郵局函文之說明，既已得認定，故抗告意旨主張應傳訊雲
    林郵局相關人員予以查明一節，即無必要。從而，原裁定以
    抗告人提起上訴期間應自98年12月8日起算，是其遲至99年1
    月18日始提出上訴狀，顯已逾提起上訴之不變期間，裁定駁
    回其上訴，即無不合。抗告意旨指摘原裁定違法，求予廢棄
    ，為無理由，應予駁回。
五、據上論結，本件抗告為無理由。依行政訴訟法第104條、民
    事訴訟法第95條、第78條，裁定如主文。
中    華    民    國    99    年    9     月    23    日
                    最高行政法院第一庭
                        審判長法官  鄭  淑  貞
                              法官  黃  合  文
                              法官  林  樹  埔
                              法官  楊  惠  欽
                              法官  胡  方  新

以  上  正  本  證  明  與  原  本  無  異
中    華    民    國    99    年    9     月    24    日
                              書記官  張  雅  琴

司法院資訊處製作；財團法人民間司法改革基金會備份。
